---
title: "0617 final exam"
author: '106035070'
date: "2019年6月17日"
output: html_document
---

```{r setup, include=FALSE}
knitr::opts_chunk$set(echo = TRUE)
```
#1 使用套件tidyquant, timetk，並讀入資料 
```{r}
rm(list=ls())
library(tidyquant)
library(timetk)
```

```{r}
stock_day_2_year<-read_tsv("D:/gittest/gittest01/0617/data_wrangle_practice/tej_day_price_2017_2018.txt")
glimpse(stock_day_2_year)

```
#2 選取欄位“證券代碼”, “簡稱”, “年月日”, “收盤價(元)”, “市值(百萬元)”, 並將名稱改為“id”, “name”, “date”, “price”, “cap”。
```{r}
price_day_2_year <- stock_day_2_year %>% 
                    rename(id    = 證券代碼, 
                           name  = 簡稱, 
                           date  = 年月日, 
                           price = `收盤價(元)`,
                           cap   = `市值(百萬元)`
                    )
  
  dim(price_day_2_year)
```
#3 選取id, date, price, 並將id改為文字格式，date改為日期格式，並將資料格式改為寬資料。提示：使用spread()。
```{r}
price_day_2_year_1 <- stock_day_2_year %>% 
  rename(id    = 證券代碼, 
         name  = 簡稱, 
         date  = 年月日, 
         price = `收盤價(元)`,
         cap   = `市值(百萬元)`
  ) %>% 
  mutate(id = as.character(id)) %>%
  mutate(date = as.Date(as.character(date), '%Y%m%d')) %>%
  select(id, date, price) %>% 
  spread(key = id, value = price) 

 dim(price_day_2_year_1) 

```
#4 檢查含有NA的股票代碼及其NA的個數。
```{r}
price_day_2_year_na <- price_day_2_year_1 %>% 
                       map_df(~sum(is.na(.))) %>% 
                       gather() %>% 
                       filter(value!=0)
price_day_2_year_na

price_day_2_year_na.1 <- price_day_2_year %>% 
                         # last observation carried forward
                         map_df(~sum(is.na(.))) %>% 
                         gather() %>% 
                         filter(value!=0)
price_day_2_year_na.1
```
#5 將NA值以最近的股價取代。提示：使用na.locf()
```{r}
price_day_2_year_clear <-  price_day_2_year_1 %>% 
                           na.locf(fromLast = TRUE, na.rm=FALSE) %>%
                           select(-c("2025", "6131"))
dim(price_day_2_year_clear)
```
#6 刪除上題中仍含有NA值的股票, 並確認股票數量及筆數。
```{r}
dim(price_day_2_year_clear)
```
#7 將資料轉為xts(提示：可用tk_xts()), 計算日報酬率(以log計算)(提示：可用Return.calculate()), 並刪除第一筆沒有報酬率的資料。請顯示前五檔股票第1-5天的報酬率。
```{r}
ret_day_2_year <- price_day_2_year_clear %>%
                 select(1:6) %>%
                 tk_xts(select = -date, date_var = date) %>% 
                 Return.calculate(method = "log") %>%
                 na.omit()
                 
dim(ret_day_2_year)

head(ret_day_2_year,5)
```
#8 計算月報酬率(以log計算)(提示：可用Return.calculate()), 並刪除第一筆沒有報酬率的資料。請顯示前五檔股票第1-5天的報酬率。
```{r}
price_day_2_year.xts <- price_day_2_year_clear %>%
                      select(1:6) %>%
                      tk_xts(select = -date, date_var = date)  

ret_mon_2_year.xts <- price_day_2_year.xts %>% 
                      to.period(period = "months", 
                                indexAt = "lastof", 
                                OHLC= FALSE) %>% 
                       Return.calculate(method = "log") %>%
                       na.omit()
                       
dim(ret_mon_2_year.xts)

head(ret_mon_2_year.xts, 5)                       
```
#9 找出2017及2018年年底市值最大的前20家公司代碼, 簡稱, 並修改資本額格式，計算每家公司市值佔20家總市值的百分比。提示：使用filter(), arrange(), slice(), sum()。
```{r}
tej <- read_tsv("D:/gittest/gittest01/0617/data_wrangle_practice/tej_day_price_2017_2018.txt", col_names = TRUE)
tej1<-tej %>% select('證券代碼', '年月日', '收盤價(元)') %>% 
  rename(ID = '證券代碼', date = '年月日', close = '收盤價(元)') %>%      
  mutate(date = date %>% as.character %>% as.Date('%Y%m%d')) %>% 
  mutate(ID = ID %>% as.character) %>% 
  arrange(ID)  
tej1
```
#10 將2017年前20大公司市值以圖形表示如下。注意：市值由大小排列順序。
```{r}

```
#11 將題7的日報酬格式由寬格式改為長格式(如下),並只選取2018年的資料。提示：可用tk_tbl()將資料xts轉為tibble格式。並用gather()將寬資料轉為長資料。
```{r}

```
#12 利用題9的20檔股票代碼，找出相對應20檔股票在2018年的日報酬率。提示：利用filter()。
```{r}

```
#13 依前題，計算20檔股票每月報酬率。提示：將每月中的每天報酬率加總，即可以得每月報酬率。利用as.yearmon()將日期轉為年月，並利用group_by(), summarize()計算分組報酬率總和。
```{r}

```















